【裁判字號】    92,訴緝,305
【裁判日期】    920711
【裁判案由】    違反電信法
【裁判全文】
台灣台中地方法院刑事判決                        九十二年度訴緝字第三五號
    公  訴  人  台灣台中地方法院檢察署檢察官
    被      告  甲○○
右列被告因違反電信法等案件，經檢察官提起公訴（九十年度偵字第一二三三二號）
，本院判決如左：
    主  文
甲○○連續意圖為自己不法之利益，以無線方式，盜用他人電信設備通信，處有期徒
刑參月，如易科罰金，以參佰元折算壹日。
    事  實
一、甲○○明知曾茂榮（其所犯牙保贓物罪部分，業經本院以九十年度訴字第二０四
    二號刑事判決判處拘役四十日，如易科罰金，以三百元折算一日確定）牙保介紹
    之綽號「阿富」之不詳姓名年籍成年男子所販售門號為0000000000號
    之行動電話ＳＩＭ卡，係來路不明之贓物（該ＳＩＭ卡係該綽號「阿富」之不詳
    姓名年籍成年男子，於民國八十九年十月間某日，冒用以「乙○○」名義，向中
    華電信股份有限公司北台中營運處所申請，使不知情之中華電信股份有限公司北
    台中營運處承辦人員陷於錯誤而交付之犯罪所得之物，惟此部分尚難認行為時甲
    ○○已知情或參與），仍於八十九年十月底某日，在台中市○○路與育德路口，
    以新台幣（下同）二千元之代價向該綽號「阿富」之不詳姓名年籍成年男子購入
    上開行動電話ＳＩＭ卡一枚而故買之，且甲○○明知所購得該ＳＩＭ卡為贓物，
    購買者並未經申辦名義人同意而無權使用該ＳＩＭ卡與人通信，竟以概括犯意，
    意圖為自己免繳電信通訊費用之不法利益，及基於以無線電磁盜用他人電信設備
    之犯意，將取得之前開ＳＩＭ卡插入自己所使用之行動電話機具內，隨即自八十
    九年十月二十八日起至十一月十日止，連續以上開行動電話門號撥號啟動ＳＩＭ
    卡內含屬電腦電磁紀錄之電子序號及內碼，向中華電信股份有限公司傳送無線電
    磁訊號，隱瞞其非合法使用人之事實，使中華電信股份有限公司之各基地台電腦
    網路交換系統陷於錯誤，誤以為是合法使用者之行動電話所撥打，予以接收通話
    ，而提供通信服務，藉以取得使用行動電話通信卻不付費之不法利益共計達一萬
    五千四百八十六元。嗣於九十年四月間乙○○接獲前開行動電話費用之催繳通知
    而報警處理，始循線查悉上情。
二、案經交通部電信總局移請台灣台中地方法院檢察署檢察官偵查起訴。
    理  由
一、訊據被告甲○○已坦承確有透過同案被告曾茂榮自一綽號「阿富」之不詳姓名年
    籍成年男子處取得前開ＳＩＭ卡一枚，當時同案被告曾茂榮並未提及是否撥打須
    付費，還說要送其該張ＳＩＭ卡，其使用該張ＳＩＭ卡約一星期後即斷訊等事實
    ，其雖又辯稱：因同案被告曾茂榮表示使用該ＳＩＭ卡可以不用付錢才使用云云
    ，惟其於警詢時曾供稱：購買該張ＳＩＭ卡時曾詢問同案被告曾茂榮帳單應寄至
    何處，同案被告曾茂榮表示不用錢，因其當時每月行動電話費用約需二千元，才
    以二千元購入，亦未向同案被告曾茂榮詢問該張ＳＩＭ卡之來源等語，於本院審
    理中雖改稱該張ＳＩＭ卡係同案被告曾茂榮所贈送，並未以二千元購入，但其仍
    自承明知使用行動電話通信服務必須付費，且事前、事後均未曾詢問同案被告曾
    茂榮應否付費等問題，再參諸同案被告曾茂榮於警詢時、偵查中均陳稱被告甲○
    ○曾向其表示想找打電話不用付錢之方式，其之前得知該綽號「阿富」之不詳姓
    名年籍成年人有販售王八卡，才介紹被告甲○○向該綽號「阿富」之不詳姓名年
    籍成年男子購買該張ＳＩＭ卡，已可見被告甲○○確係以二千元之代價所買入，
    且應已明知使用該張ＳＩＭ卡並未得該申辦名義人之同意，實際上其為擅自撥打
    始毋庸付費；加以，被告甲○○自八十九年十月二十八日迄同年十一月十日之使
    用期間，僅十四日卻密集撥打致通話費用高達一萬五千四百八十六元，有該行動
    電話號碼通話明細表影本一份附卷可稽，顯逾其前於警詢時所自承每月行動電話
    通信費用約二千元之金額，益徵被告甲○○應係基於為得免繳通話費用不法利益
    之意圖，始取得並使用該ＳＩＭ卡，被告甲○○上開所辯，顯屬卸責之詞，尚難
    採信；此外，該ＳＩＭ卡係案外人乙○○遭一綽號「阿富」之不詳姓名年籍成年
    男子於八十九年十月間某日所冒名申請一事，復據被害人乙○○、證人即當時承
    辦人員王麗珠於警詢時指、證述在卷，並有冒用切結書、行動電話申請書等影本
    各一份在卷可資佐證。是本案事證已臻明確，被告甲○○上開犯行，應堪認定。
二、查該綽號「阿富」之不詳姓名年籍之人係以偽造表示申請人為被害人乙○○本人
    之屬私文書之申請書，並持以行使之，且自始即無繳付通話費用之真意而著手施
    用詐術，使中華電信股份有限公司陷於錯誤，而交付其上開ＳＩＭ卡一張，加以
    此行動電話ＳＩＭ卡可供通訊之使用，且在一定條件下並具有可轉讓性，已有一
    定之財產價值而應認具有財物之性質，自屬該不詳姓名年籍之人詐欺取得之財物
    ，此既為該人為此詐欺取財罪之財產犯罪所得之物，即該當於刑法第三百四十九
    條所規定之贓物，被告甲○○既明知該ＳＩＭ卡係詐欺取得之贓物仍故買之，且
    其自始即意圖為自己免繳電信通話費用之不法利益，復知悉使用該張ＳＩＭ卡並
    未得該申辦名義人之同意，仍加以撥打使用，核被告甲○○所為，係犯刑法第三
    百四十九條第二項之故買贓物罪、電信法第五十六條第一項之意圖為自己不法之
    利益，以無線電磁方式盜用他人電信設備通信罪。其多次以無線電磁方式盜用他
    人電信設備通信，時間緊接，方法相同，所犯構成要件相同之罪，顯係基於概括
    犯意反覆為之，為連續犯，應依刑法第五十六條規定加重其刑。又被告甲○○所
    犯上開二罪間，有方法結果之牽連關係，應從一重之盜用他人電信設備通信罪處
    斷。起訴書所載證據及所犯法條部分雖未論以被告甲○○上開行為尚犯故買贓物
    罪，惟於犯罪事實欄已載明斯情，且此與盜用他人電信設備通信罪係牽連犯之裁
    判上一罪關係，已如前述，本院自得併與審理。另公訴意旨雖謂被告甲○○所為
    尚有涉犯刑法第二百十條、第二百十條、第二百二十條第三項之行使偽造之屬準
    私文書之電磁紀錄行為，然該張ＳＩＭ卡係有制作權人即中華電信股份有限公司
    所制作交付，僅係冒名申請之情形，並非無制作權人冒用中華電信股份有限公司
    名義所制作，業據證人即中華電信股份有限公司員工王麗珠證述在卷，尚難認該
    綽號「阿富」之不詳姓名年籍成年男子冒名申請之該張ＳＩＭ卡，係屬偽造而屬
    準私文書之電磁紀錄，則被告甲○○使用該張ＳＩＭ卡之行為，自難認該當於行
    使偽造準私文書之罪責，此部分原應為被告甲○○無罪之諭知，惟依起訴書犯罪
    事實欄所載內容，公訴人應認此與前揭論罪科刑之盜用他人電信設備通信罪間為
    牽連犯之裁判上一罪關係，爰不另為無罪之諭知，附此敘明。爰審酌被告甲○○
    盜打所得不法利益達一萬五千四百八十六元，犯後猶未能賠償被害人乙○○所受
    損害，但其並無前科，有台灣高等法院被告全國前案紀錄表、台灣台中地方法院
    檢察署刑案資料查註紀錄表各一份可查，素行尚佳，及其犯罪手段、情節、動機
    等一切情狀，量處如主文所示之刑，並依修正後刑法第四十一條第一項前段規定
    諭知易科罰金之折算標準（按刑法第四十一條原規定，犯罪重本刑三年以下有期
    徒刑以下之刑之罪，而受六個月以下有期徒刑或拘役之宣告者，得易科罰金，惟
    被告犯罪後，該條文業經立法院三讀通過修正為犯最重本刑五年以下有期徒刑以
    下之刑之罪，而受六個月以下有期徒刑或拘役之宣告者，得易科罰金，並經總統
    於九十年一月十日以日華總一義字第九０００００三八００號公布，於九十年一
    月十二日起生效，比較新舊法結果，以新法有利於被告，依刑法第二條第一項前
    段規定，自應適用裁判時即修正後之刑法第四十一條第一項前段規定）。至於被
    告甲○○用以撥打之行動電話機具一只，業據被告甲○○供明已毀損丟棄而不存
    在，自無從併予宣告沒收，附此敘明。
據上論斷，應依刑事訴訟法第二百九十九條第一項前段，電信法第五十六條第一項，
刑法第十一條前段、刑法第二條第一項前段、第五十六條、第三百四十九條第二項、
第五十五條、修正後刑法第四十一條第一項前段，罰金罰鍰提高標準條例第一條前段
、第二條，判決如主文。
中      華      民      國    九十二    年      七      月     十一     日
                          臺灣臺中地方法院刑事第一庭
                                法  官  林  麗  真
右正本證明與原本無異。
如不服本判決，應於送達後十日內向本院提出上訴狀（須附繕本），上訴於台灣高等
法院台中分院。
                                書記官
中      華      民      國    九十二    年      七      月     十一     日
附錄本案論罪科刑法條全文：
電信法第五十六條
意圖為自己或第三人不法之利益，以有線、無線或其他電磁方式，盜接或
盜用他人電信設備通信者，處五年以下有期徒刑，得併科新台幣一百五十
萬元以下罰金。
意圖供自己或第三人盜接或盜用他人電信設備通信，而製造、變造或輸入
電信器材者，處一年以上七年以下有期徒刑，得併科新台幣三百萬元以下
罰金。意圖供第三人盜接或盜用他人電信設備通信，而販賣、轉讓、出租
或出借電信器材者，亦同。
意圖供自己或第三人犯罪之用而持有前項之電信器材者，處三年以下有期
徒刑，得併科新台幣五十萬元以下罰金。
第一項及第二項之未遂犯罰之。
中華民國刑法第三百四十九條
收受贓物者，處三年以下有期徒刑、拘役或五百元以下罰金。
搬運、寄藏、故買贓物或為擔保者，處五年以下有期徒刑、拘役或科或併
科一千元以下罰金。
因贓物變得之財物，以贓物論。


司法院資訊處製作；財團法人民間司法改革基金會備份。
